【裁判字號】    98,抗,1596
【裁判日期】    981026
【裁判案由】    確認區分所有權人會議決議不存在
【裁判全文】
臺灣高等法院民事裁定                  98年度抗字第1596號
抗  告  人  甲○○
抗告人因與相對人縣府豪門公寓大廈管理委員會等間確認區分所
有權人會議決議不存在事件，對於中華民國98年9 月16日臺灣桃
園地方法院98年度訴字第1513號裁定提起抗告，本院裁定如下：
    主      文
抗告駁回。
抗告訴訟費用由抗告人負擔。
    理      由
一、抗告意旨略以：本件係非財產權訴訟，依民事訴訟法第77條
    之14規定，應徵收之裁判費為新台幣（下同）3,000 元，原
    法院依同法第77條之14，核定本件訴訟標的價額為165 萬元
    ，應徵裁判費17,335元，尚屬違誤。
二、按請求確認住戶代表會議決議無效及管理委員當選無效之訴
    ，屬於財產權訴訟，其訴訟標的價額，應以原告如獲勝訴判
    決所得受之客觀利益定之。訴訟標的之價額不能核定者，依
    民事訴訟法第77條之12規定，以同法第466 條所定不得上訴
    第3 審之最高利益額數加10分之1 定之（最高法院98年度台
    抗字第319 號裁定參照）。
三、查：
  (一)抗告人係起訴請求確認相對人於98年4 月16日召開第5 屆第
    2 次區分所有權人會議決議不存在、確認相對人與第三人簡
    宗圻之委任關係不存，有起訴狀可憑（見原法院桃簡調字卷
    第34頁），核其訴訟標的並非對於親屬關係及身分上之權利
    有所主張，應屬因財產權而起訴之訴訟。
  (二)相對人98年4 月16日之第5 屆第2 次區分所有權人會議紀錄
    所載，該次會議議案為：「(1)住戶（4-6F，6-6F，18-6F ，
    20-1及5 弄12號）連署提案：管理費年繳可優惠1 個月/ 折
    扣。(2)共用外牆防漏水修繕應由管委會處理。(3)住戶（10-1
    F） 提案本社區低樓層室內行動電話通訊品質不良，函請中
    華電信設法改善。(4)討論車道入口設置防水閘門（板）以減
    少因颱風豪雨造成洪水流入地下停車場致住戶財產損失。(5)
    依據行政院2006產業科技策略會議決議，為協助國內智慧化
    居住空間，提供改善工程補助經費之百分之45且不得超過30
    0 萬元為限，最低申請獎勵金額不得低於20萬元。(6)討論住
    戶積欠管理費事宜。(7)討論社區地下室閒置空間再利用事宜
    。(8)住戶建議請管委會研究裝設社區網路事宜」，有會議紀
    錄可憑（見原法院桃簡調字卷第37、38頁）。依其內容及相
    對人與第三人簡宗圻之委任關係，並無法認定抗告人因本件
    訴訟如獲勝訴判決所得受之客觀上利益若干，則本件訴訟標
    的之價額即屬無法核定，依前揭說明，應以165 萬元定之。
    是原法院據此核定訴訟標的之價額為165 萬元，並命抗告人
    補繳16,335元，尚無不當。抗告意旨，指摘原裁定核定訴訟
    標的價額不當，聲明廢棄，非有理由，應予駁回。
四、據上論結，本件抗告為無理由，爰裁定如主文。
中    華    民    國    98    年    10    月    26    日
                    民事第十五庭
                        審判長法  官  林恩山
                              法  官  郭松濤
                              法  官  陳雅玲
正本係照原本作成。
本裁定除以適用法規顯有錯誤為理由外，不得再抗告。如提起再
抗告，應於收受後10日內委任律師為代理人向本院提出再抗告狀
。並繳納再抗告費新台幣１千元。
中    華    民    國    98    年    10    月    26    日
                              書記官  葉國乾

司法院資訊處製作；財團法人民間司法改革基金會備份。
